---
title: "Presentación- R0"
author: "Isabel Moreno"
date: "2024-09-30"
output: html_document
---

Mi nombre es Isabel, estoy matriculada en esta asignatura como parte del Curso preparatorio al máster de Ciencias de Datos.

Estudié Psicología y recientemente he finalizado el Técnico Superior de Desarrollo de Aplicaciones Web. La Estadística la he utilizado en Psicología para comprobar hipótesis en resultados de tratamientos y en la estandarización de tests y pruebas. 

Realicé las prácticas de Desarrollo de Aplicaciones Web como analista de datos, y me gustó tanto que me he matriculado en el máster y en esta asignatura.

Suma

``` {r echo=TRUE}
suma <- 25+19
print(suma)

```

Resta

``` {r echo=TRUE}
resta <- 25-19
print(resta)
```

Representación gráfica

[Información sobre la función](https://r-charts.com/es/distribucion/funcion-boxplot/)

```{r echo=TRUE}
datos <- c(2, 2, 4, 4, 5, 5, 6, 6, 7, 8, 9, 50)

boxplot(datos, 
  main = "Representación de la distribución", 
  ylab = "Valores", 
  col = "purple",
  #Representación valor atípico
  outlty = 0,  # Tipo de línea
  outlwd = 1,  # Ancho de línea
  outpch = 23, # Símbolo pch para los atípicos
  outcex = 2,  # Tamaño de los atípicos
  outcol = 1,  # Color
  outbg = 4)   # Color de fondo (pch 21 a 25)
```




